fi: Eläinten ja lemmikkieläinten tarvikkeet > Lemmikkieläinten tarvikkeet > Lemmikin vitamiinit ja ravintolisät: CBD-ravintolisät; Kalsium; Hampaiden terveys; Kalaöljy; Immuunipuolustuksen tukeminen; Nivelten terveys; Monivitamiinit; Probiootit; Iho ja turkki; Painonhallinta
sl-SI: Živali in pripomočki za hišne ljubljenčke > Pripomočki za hišne ljubljenčke > Vitamini in prehranska dopolnila za hišne ljubljenčke: Dodatki CBD; Kalcij; Zdravje zob; Ribje olje; Podpora imunskemu sistemu; Zdravje sklepov; Multivitamini; Probiotiki; Koža in dlaka; Nadzor telesne teže
da: Dyr og tilbehør til kæledyr > Tilbehør til kæledyr > Vitaminer og kosttilskud til kæledyr: CBD-Kosttilskud; Calcium; Tandsundhed; Fiskeolie; Immunstøtte; Ledsundhed; Multivitaminer; Probiotika; Hud og pels; Vægtkontrol
ro-RO: Animale și articole pentru animale de companie > Articole pentru animale de companie > Vitamine și suplimente pentru animale de companie: Suplimente cu CBD; Calciu; Sănătatea cavității orale; Ulei de pește; Sprijin pentru sistemul imunitar; Sănătatea articulațiilor; Multivitamine; Probiotice; Piele și blană; Controlul greutății
en: Animals & Pet Supplies > Pet Supplies > Pet Vitamins & Supplements: CBD Supplements; Calcium; Dental Health; Fish Oil; Immune Support; Joint Health; Multi-Vitamins; Probiotics; Skin & Coat; Weight Control
ru: Животные и товары для питомцев > Товары для домашних животных > Витамины и кормовые добавки для домашних животных: Добавки с каннабидиолом; Кальций; Здоровье зубов; Рыбий жир; Поддержка иммунитета; Здоровье суставов; Мультивитаминные комплексы; Пробиотики; Здоровые кожа и шерсть; Контроль веса
pt-BR: Animais e produtos para animais de estimação > Suprimentos para animais de estimação > Suplementos e vitaminas para animais de estimação: Suplementos de CBD; Cálcio; Saúde dental; Óleo de peixe; Suporte de imunidade; Saúde das articulações; Multivitaminas; Probióticos; Pele e pelagem; Controle de peso
tr: Hayvanlar ve Evcil Hayvan Ürünleri > Evcil Hayvan Ürünleri > Evcil Hayvan Vitaminleri ve Besin Takviyeleri: CBD Takviyeleri; Kalsiyum; Diş Sağlığı; Balık Yağı; Bağışıklık Desteği; Eklem sağlığı; Multi-Vitamin; Probiyotikler; Deri ve Tüyler; Ağırlık kontrolü
ko: 동물/반려동물 용품 > 반려동물 용품 > 반려동물 비타민/영양제: CBD 보충제; 칼슘; 치아 건강; 피쉬오일; 면역력 강화; 관절 건강; 종합 비타민; 프로바이오틱스; 피부/털; 체중 조절
pt-PT: Artigos para animais e animais estimação > Artigos para animais > Vitaminas e suplementos para animais de estimação: Suplementos CBD; Cálcio; Saúde dentária; Óleo de peixe; Sistema imunitário; Saúde das articulações; Multivitamínicos; Probióticos; Pele e pelo; Controlo de peso
nl: Dieren > Benodigdheden voor huisdieren > Vitamines en supplementen voor huisdieren: CBD supplementen; Calcium; Tandgezondheid; Visolie; Immuunondersteuning; Gewrichtsgezondheid; Multivitamines; Probiotica; Huid en vacht; Gewichtscontrole
nb: Produkter til dyr og husdyr > Husdyrprodukter > Vitaminer og kosttilskudd for husdyr: Kosttilskudd med CBD; Kalsium; Tannhelse; Fiskeolje; Immunstøtte; Leddhelse; Multivitaminer; Probiotika; Hud og pels; Vektkontroll
de: Tiere & Tierbedarf > Haustierbedarf > Vitamine & Nahrungsergänzungsmittel für Haustiere: CBD-Nahrungsergänzungsmittel; Kalzium; Zahngesundheit; Fischöl; Unterstützung des Immunsystems; Gesundheit der Gelenke; Multivitamine; Probiotika; Haut & Fell; Gewichtskontrolle
hr-HR: Životinje i potrepštine za kućne ljubimce > Potrepštine za kućne ljubimce > Vitamini i dodaci za kućne ljubimce: Dodaci prehrani na bazi CBD-a; Kalcij; Zdravlje zuba; Riblje ulje; Potpora imunološkom sustavu; Zdravlje zglobova; Multivitamini; Probiotici; Suplementi za kožu i dlaku; Kontrola tjelesne težine
zh-TW: 動物/寵物補給品 > 寵物用品 > 寵物營養補充劑: 大麻二酚 (CBD) 營養補充品; 鈣; 牙齒健康; 魚油; 加強免疫力; 關節健康; 綜合維他命; 益生菌; 皮膚毛髮保健; 控制體重
el: Ζώα και προμήθειες για κατοικίδια ζώα > Προμήθειες για κατοικίδια ζώα > Βιταμίνες και συμπληρώματα για κατοικίδια ζώα: Συμπληρώματα CBD; Ασβέστιο; Οδοντική υγεία; Ιχθυέλαιο; Υποστήριξη ανοσοποιητικού συστήματος; Υγεία αρθρώσεων; Πολυβιταμίνες; Προβιοτικά; Δέρμα & τρίχωμα; Έλεγχος βάρους
ja: ペット・ペット用品 > ペット用品 > ペット用ビタミン・サプリメント: CBDサプリメント; カルシウム; 歯の健康; 魚油; 免疫サポート; 関節の健康; ペット用マルチビタミン; プロバイオティクス; 皮膚・被毛; 体重コントロール
vi: Đồ dùng cho động vật & thú cưng > Đồ dùng cho thú cưng > Vitamin và thực phẩm bổ sung dành cho thú nuôi: Thực phẩm bổ sung CBD; Canxi; Sức khỏe răng miệng; Dầu cá; Hỗ trợ miễn dịch; Sức khỏe xương khớp; Vitamin tổng hợp; Men vi sinh; Da & lông; Kiểm soát cân nặng
th: อุปกรณ์สำหรับสัตว์และสัตว์เลี้ยง > อุปกรณ์สัตว์เลี้ยง > วิตามินและอาหารเสริมสำหรับสัตว์เลี้ยง: อาหารเสริม CBD; แคลเซียม; สุขภาพฟัน; น้ำมันปลา; การเสริมสร้างภูมิคุ้มกัน; สุขภาพข้อต่อ; วิตามินรวม; โพรไบโอติก; ผิวหนังและขน; การควบคุมน้ำหนัก
lt-LT: Gyvūnai ir prekės naminiams gyvūnams > Prekės naminiams gyvūnams > Vitaminai ir papildai naminiams gyvūnams: CBD papildai; Kalcis; Dantų sveikata; Žuvų taukai; Imuniteto palaikymas; Sąnarių sveikata; Multivitaminai; Probiotikai; Oda ir kailis; Svorio kontrolė
hu: Állatok és kisállatkellékek > Háziállat-kellékek > Háziállat-vitaminok és étrend-kiegészítők: CBD-kiegészítők; Kalcium; Fogászati egészség; Halolaj; Immuntámogatás; Ízületi egészség; Multi-vitaminok; Probiotikumok; Bőr és szőrzet; Súlyszabályozás
fr: Animaux et articles pour animaux de compagnie > Articles pour animaux de compagnie > Vitamines et compléments alimentaires pour animaux de compagnie: Compléments de CBD; Calcium; Santé dentaire; Huile de poisson; Soutien immunitaire; Santé des articulations; Multi-vitamines; Probiotiques; Peau et pelage; Contrôle du poids
it: Articoli per animali > Animali domestici - Articoli > Vitamine/integratori animali: Integratori di CBD; Calcio; Salute dentale; Olio di pesce; Supporto immunitario; Salute articolare; Multi-Vitamins; Probiotici; Pelle e pelo; Controllo del peso
es: Productos para mascotas y animales > Productos para mascotas > Suplementos y vitaminas para mascotas: Suplementos de CBD; Calcio; Salud dental; Aceite de pescado; Ayudas para el sistema inmune; Salud de las articulaciones; Multivitaminas; Probióticos; Piel y pelaje; Control de peso
pl: Zwierzęta i artykuły dla zwierząt > Artykuły dla zwierząt > Witaminy i suplementy diety dla zwierząt: Suplementy CBD; Wapń; Pielęgnacja zębów; Olej rybny; Odporność; Zdrowe stawy; Multiwitaminy; Probiotyki; Skóra i sierść; Kontrola wagi
zh-CN: 动物/宠物用品 > 宠物用品 > 宠物用维生素与营养品: 大麻二酚补充剂; 钙; 牙齿健康; 鱼油; 增加免疫力; 关节健康; 复合维生素; 益生菌; 美毛护肤; 控制体重
cs: Chovatelství > Potřeby pro domácí zvířata > Vitamíny a potravinové doplňky pro zvířata: Doplňky stravy s CBD; Vápník; Dentální péče; Rybí tuk; Podpora imunity; Péče o klouby; Multivitamíny; Probiotika; Kůže a srst; Přípravky na hubnutí, kontrolu tělesné hmotnosti
bg-BG: Артикули за животни и домашни любимци > Артикули за домашни любимци > Витамини и добавки за домашни любимци: CBD добавки; Калций; Дентално здраве; Рибено масло; Имунна подкрепа; Здраве за ставите; Мултивитамини; Пробиотици; Кожа и козина; Контрол на теглото
sk-SK: Potreby pre zvieratá a domácich miláčikov > Potreby pre domácich miláčikov > Vitamíny a doplnky pre domácich miláčikov: CBD doplnky; Vápnik; Zdravé zuby; Rybí olej; Podpora imunity; Zdravé kĺby; Multivitamíny; Probiotiká; Koža a srsť; Kontrola hmotnosti
sv: Djur och tillbehör till husdjur > Tillbehör till husdjur > Vitaminer och kosttillskott för husdjur: CBD-kosttillskott; Kalcium; Tandhälsa; Fiskolja; Immunstöd; Ledhälsa; Multivitaminer; Probiotika; Skinn och päls; Viktkontroll